臺灣高雄地方法院民事判決
110年度訴字第698號
原      告  闕隋成（原名闕逸帆）

訴訟代理人  陳信維律師
            李祐銜律師
被      告  郭冠澤    原住高雄市○鎮區○○路000號

上列當事人間請求損害賠償事件，本院於民國111年8月2日言詞
辯論終結，判決如下：
    主  文
被告應給付原告新臺幣參萬伍仟壹佰參拾元，及自民國一百一十
年十月二十七日起至清償日止，按週年利率百分之五計算之利息
。
原告其餘之訴駁回。
訴訟費用由被告負擔百分之三，餘由原告負擔。
本判決第一項得假執行；但被告以新臺幣參萬伍仟壹佰參拾元預
供擔保，得免為假執行。
原告其餘假執行之聲請駁回。
    事實及理由
一、被告於言詞辯論期日不到場，又無民事訴訟法第386條所列
    各款情形，爰依原告之聲請，由其一造辯論而為判決。
二、原告主張：　　
　㈠原告係少年廖○葳（民國92年生）之前男友，緣少年廖○葳於
    網路上與原告線上遊戲綽號「樂樂」之友人發生衝突，相約
    於108年4月9日晚間11時許，在高雄市新興區中山一路與民
    生一路古德曼咖啡旁之停車場談判，原告遂代「樂樂」欲與
    少年廖○葳談判，少年廖○葳則邀約友人黃怡得、林俊宇及吳
    祥瑋一同前往，黃怡得另找被告前往，被告明知攜帶開山刀
    及球棒與人談判，一旦發生衝突，可能造成他人受傷結果，
    仍攜帶開山刀及球棒前往，並找林祐生一同前去。嗣雙方一
    見面，原告即先對少年廖○葳等人叫囂，吳祥瑋見狀即朝原
    告打巴掌，原告遭打後，明知此時吳祥瑋之傷害行為業已過
    去，然因不甘受辱，隨即基於傷害之犯意，回到車上拿棒球
    刀反擊，並與被告、吳祥瑋、林俊宇、林祐生發生拉扯，致
    林俊宇受有左手無名指撕裂傷、右前胸、雙肘、右手無名指
    多處表淺裂傷之傷害；吳祥瑋受有右手外側開放性傷口之傷
    害；林祐生受有左手拇指、左手中指及右手食指撕裂傷之傷
    害。嗣原告與被告、吳祥瑋、林俊宇拉扯過程中，遭林俊宇
    持球棒攻擊腦部後倒下，此時原告之傷害行為業已終了，少
    年廖○葳亦上前阻止林俊宇，此時被告、吳祥瑋、林祐生、
    林俊宇仍共同基於傷害之犯意聯絡，被告容任其等持刀、球
    棒攻擊，遂由吳祥瑋拉住原告，林俊宇則持開山刀攻擊原告
    ，林祐生則持球棒毆打原告，終致原告受有右下肢開放性骨
    折、深部裂傷合併韌帶、神經、血管傷害、胸部鈍傷、肺部
    挫傷、右側第8.9肋骨骨折、胸壁穿刺傷、背部裂傷、疑肝
    臟鈍傷、頭部外傷等傷害。
　㈡原告因被告前揭共同傷害行為，受有醫療費用新臺幣（下同
    ）30,513元、看護費用140,000元、工作損失（自108年4月1
    0日起至108年6月20日止）93,333元、勞動能力減損（自108
    年6月21日起）428,209元、相當於500,000元之精神痛苦等
    損害，爰依民法第184條第1項前段、第185條等規定提起本
    訴，並聲明：㈠被告應給付原告1,192,055元，及自起訴狀繕
    本送達翌日起至清償日止，按週年利率百分之五計算之利息
    ；㈡願供擔保聲請宣告假執行。
三、被告未於言詞辯論期日到場，亦未提出書狀為任何陳述。
四、本院得心證之理由：
　㈠原告主張：被告、吳祥瑋、林祐生、林俊宇前揭共同傷害行
    為致其右下肢開放性骨折、深部裂傷合併韌帶、神經、血管
    傷害、胸部鈍傷、肺部挫傷、右側第8.9肋骨骨折、胸壁穿
    刺傷、背部裂傷、疑肝臟鈍傷、頭部外傷等節，業據其提出
    診斷證明書（審訴字卷第19頁、第57頁）為證，復經臺灣高
    雄地方檢察署檢察官以108年度少連偵字第89號、109年度偵
    字第1030號提起公訴（殺人未遂罪），並以109年度蒞字第1
    2305號補充理由書變更起訴法條為傷害罪（嗣因原告撤回告
    訴而經本院以109年度訴字第667號為公訴不受理判決確定）
    ，足堪信為真實。
　㈡醫療費用、看護費用、工作損失部分：
　　原告主張：其因被告前揭共同傷害行為，受有醫療費用30,5
    13元、看護費用140,000元、工作損失93,333元等節，業據
    其提出診斷證明書（審訴字卷第19頁、第57頁）、醫療費用
    收據（審訴字卷第23至51頁）、在職證明書及薪資袋（審訴
    字卷第53至55頁）為證，足堪信為真實。從而，原告就此部
    分請求被告賠償損害，自屬有據。
　㈢勞動能力減損部分：
　⒈財團法人私立高雄醫學大學附設中和紀念醫院經本院囑託鑑
    定後，綜合評估原告之病史、理學檢查、影像和神經學檢查
    、職業等項目，結果認原告下肢損傷，其勞動力減損比例為
    百分之二，此有該院111年3月21日高醫附法字第1100108927
    號函暨所附勞動能力減損程度鑑定報告書（訴字卷第65至70
    頁）附卷可稽，足認原告確因被告前揭共同傷害行為受有勞
    動能力減損之損害。
  ⒉從而，原告自108年6月21日起至136年7月24日即年滿65歲之
    強制退休年齡止（每月薪資40,000元），依霍夫曼式計算法
    扣除中間利息（首期給付不扣除中間利息）核計其金額為17
    1,284元【計算方式為：9,600×17.00000000+(9,600×0.0000
    0000)×(18.00000000-00.00000000)=171,283.00000000000
    。其中17.00000000為年別單利5%第28年霍夫曼累計係數，1
    8.00000000為年別單利5%第29年霍夫曼累計係數，0.000000
    00為未滿一年部分折算年數之比例(33/366=0.00000000)。
    採四捨五入，元以下進位】。從而，原告就此部分請求被告
    賠償損害，自屬有據；其逾此範圍之請求，則屬過高，為無
    理由，應予駁回。
　㈣慰撫金部分：
　⒈不法侵害他人之身體、健康、名譽、自由、信用、隱私、貞
    操，或不法侵害其他人格法益而情節重大者，被害人雖非財
    產上之損害，亦得請求賠償相當之金額，民法第195條第1項
    前段定有明文。
  ⒉經查，被告因故意不法侵害原告之身體致其受傷等節，已如
    前述，揆諸前揭法律規定，原告就其所受非財產上損害向被
    告請求損害賠償，為有理由，應予准許。
  ⒊爰考量被告行為之手段（容任吳祥瑋、林祐生、林俊宇持刀
    、球棒攻擊原告），原告被害人格法益之類型（身體）及程
    度（右下肢開放性骨折、深部裂傷合併韌帶、神經、血管傷
    害、胸部鈍傷、肺部挫傷、右側第8.9肋骨骨折、胸壁穿刺
    傷、背部裂傷、疑肝臟鈍傷、頭部外傷，並造成勞動能力減
    損百分之二），暨各自社會經濟狀況（原告自述家庭工作情
    形，及兩造依稅務電子閘門財產所得調件明細表所示之所得
    資料、財產資料均詳卷〈審訴字卷第83頁、訴字卷證物存置
    袋內〉）等一切情狀，酌定慰撫金應以100,000元為適當，原
    告逾此範圍之請求則屬過高，為無理由，應予駁回。
　㈤清償部分：
　⒈數人共同不法侵害他人之權利者，連帶負損害賠償責任；因
    連帶債務人中之一人為清償、代物清償、提存、抵銷或混同
    而債務消滅者，他債務人亦同免其責任；債權人向連帶債務
    人中之一人免除債務，而無消滅全部債務之意思表示者，除
    該債務人應分擔之部分外，他債務人仍不免其責任，民法第
    185條第1項前段、第274條、第276條第1項分別定有明文。
    又共同侵權行為人中之一人與被害人成立訴訟上和解並記明
    其餘請求拋棄時，應認為被害人僅拋棄其對該人應允賠償金
    額以外部分之請求，而無免除其他債務人連帶賠償債務之意
    思，除該人應分擔之部分外，其他連帶賠償債務人仍不免其
    責任，故如該人應允賠償金額超過其依法應分擔額時，法院
    應判命其他連帶賠償債務人給付被害人所受損害範圍內之全
    部請求金額；如該人應允賠償金額低於其依法應分擔額時，
    其差額部分已因免除而消滅，此部分被害人對其他連帶賠償
    債務人之請求為無理由，其餘部分仍應在被害人所受損害範
    圍內命其他連帶賠償債務人給付，司法院（75）廳民一字第
    1635號函所附結論及研究意見可資參照。
　⒉經查，被告、吳祥瑋、林祐生、林俊宇前揭共同傷害行為致
    其右下肢開放性骨折、深部裂傷合併韌帶、神經、血管傷害
    、胸部鈍傷、肺部挫傷、右側第8.9肋骨骨折、胸壁穿刺傷
    、背部裂傷、疑肝臟鈍傷、頭部外傷等節，已如前述，揆諸
    前揭法律規定，自應連帶負損害賠償責任。又吳祥瑋、林祐
    生、林俊宇分別與原告成立調解，並各給付原告166,666元
    、166,666元、166,668元（共500,000元）完畢等節，為原
    告所不否認（訴字卷第99頁），並有調解筆錄附卷可稽，揆
    諸前揭法律規定，於清償之範圍內，被告自應同免其責任。
    再被告、吳祥瑋、林祐生、林俊宇連帶負損害賠償責任之金
    額為535,130元（計算式：30,513元＋140,000元＋93,333元＋1
    71,284元＋100,000元＝535,130元），且無事證足認該四人各
    自依法應分擔額有何不同，則原告固於前揭調解筆錄記明其
    餘請求拋棄，然吳祥瑋、林祐生、林俊宇分別應允賠償金額
    均超過其依法應分擔額即133,783元（計算式：535,130元÷4
    人＝133,783元〈元以下四捨五入〉，民法第280條前段參照）
    ，揆諸前揭說明，自無民法第276條第1項規定之適用。
五、綜上所述，原告依民法第184條第1項前段、第185條等規定
    ，請求被告給付35,130元（計算式：30,513元＋140,000元＋9
    3,333元＋171,284元＋100,000元－500,000元＝35,130元），及
    自起訴狀繕本送達翌日即110年10月27日起至清償日止，按
    週年利率百分之五計算之利息（民法第229條第2 項、第233
    條第1項前段、第203條參照），為有理由，應予准許；其逾
    此範圍之請求，則無理由，應予駁回。
六、本判決第1 項係所命給付之金額未逾500,000元之判決，爰
    依民事訴訟法第389條第1項第5款之規定，職權宣告假執行
    ，並依同法第392條第2項之規定，職權宣告被告預供擔保得
    免為假執行，以期衡平；至原告敗訴部分，其假執行之聲請
    失所附麗，應予駁回。
七、訴訟費用負擔之依據：民事訴訟法第79條。
中　　華　　民　　國　　111 　年　　8 　　月　　19　　日
                  民事第五庭法  官 王耀霆
以上正本係照原本作成。
如對本判決上訴，須於判決送達後20日內向本院提出上訴狀。如
委任律師提起上訴者，應一併繳納上訴審裁判費。
中　　華　　民　　國　　111 　年　　8 　　月　　19　　日
                            書記官   陳莉庭